【裁判字號】    97,交抗,249
【裁判日期】    970529
【裁判案由】    聲明異議
【裁判全文】
臺灣高等法院高雄分院刑事裁定         97年度交抗字第249號
抗  告  人
即受處分人  甲○○
上列抗告人因聲明異議案件，不服臺灣高雄地方法院中華民國97
年4 月14日裁定（96年度交聲字第264 號），提起抗告，本院裁
定如下：
    主  文
抗告駁回。
    理  由
一、抗告意旨略以：抗告人前於96年1 月14日駕車闖紅燈違規，
    經原處分機關交通部公路總局屏東監理站於96年5 月29日以
    抗告人在6 個月內駕照違規記點共達6 點以上裁決吊扣駕駛
    執照1 個月，該裁決書經原處分機關送達抗告人戶籍所在地
    即屏東縣里港鄉○○路18號，但因該處係其舅舅住處，而其
    舅舅未留意其信件，另其因工作關係未實際居住上開戶籍地
    ，故而未收到上開裁決書及依限繳送吊扣，致原處分機關自
    96 年7月14日起易處吊銷，並逕行註銷駕駛執照。是上開裁
    決書既未合法送達，原處分機關自96年7 月14日起易處吊銷
    ，並逕行註銷駕駛執照，自有未合。原裁定駁回抗告人之異
    議，尚有不當，為此聲請撤銷原裁定。
二、按「送達由行政機關自行或交由郵政機關送達」；「送達，
    於應受送達人之住居所、事務所或營業所為之。但在行政機
    關辦公處所或他處會晤應受送達人時，得於會晤處所為之」
    ；「於應送達處所不獲會晤應受送達人時，得將文書付與有
    辨別事理能力之同居人、受僱人或應送達處所之接收郵件人
    員」；「送達，不能依前二條規定為之者，得將文書寄存送
    達地之地方自治或警察機關，並作送達通知書兩份，一份黏
    貼於應受送達人住居所、事務所、營業所或其就業處所門首
    ，另一份交由鄰居轉交或置於該送達處所信箱或其他適當位
    置，以為送達。前項情形，由郵政機關為送達者，得將文書
    寄存於送達地之郵政機關。寄存機關自收受寄存文書之日起
    ，應保存3 個月」，行政程序法第68條第1 項、第72條第1
    項、第73條第1 項、第74條分別定有明文。
三、經查，抗告人前因在6 個月內駕照違規記點共達6 點以上，
    經原處分機關交通部公路總局屏東監理站於96年5 月29日裁
    決吊扣駕駛執照1 個月，嗣於96年6 月4 日經郵政機關送達
    抗告人戶籍所在地即屏東縣里港鄉○○路18號，因不獲會晤
    抗告人，乃將上開裁決書寄存於送達地之郵政機關里港郵局
    ，並作送達通知書2 份，1 份黏貼於應受送達人即抗告人住
    居所門首，另1 份置於該送達處所信箱或其他適當位置，此
    均有上開裁決書、抗告人戶籍資料及送達證書在卷可稽。再
    抗告人固稱其因工作關係，並未實際居住上開戶籍地等語，
    然抗告人既未將其實際住居所向原處分機關通知登記，原處
    分機關將上裁決書送達抗告人戶籍所在地即屏東縣里港鄉○
    ○路18號，尚難謂有何不當。是揆諸上開規定，上開裁決書
    自屬已合法送達，並於96年6 月24日確定。抗告人未依裁決
    書內容於96年6 月28日前繳送駕駛執照吊扣，乃自96年6 月
    29 日 起易處吊扣駕駛執照2 個月，抗告人復未依限於96年
    7 月13日前繳送駕駛執照吊扣，原處分機關遂於96年7 月14
    日起易處吊銷，並逕行註銷駕駛執照，於法核無違誤。原裁
    定駁回抗告人之異議，亦屬正當。從而，抗告人之抗告即無
    理由，應予駁回。
三、據上論結，應依道路交通案件處理辦法第26條、刑事訴訟法
    第412 條，裁定如主文。
中    華    民    國    97    年    5     月    29    日
                  刑事第八庭    審判長法  官   李炫德
                                      法  官   陳志銘
                                      法  官   郭玫利
以上正本證明與原本無異。
不得再抗告。
中    華    民    國    97    年    5     月    29    日
                                      書記官   楊茱宜


司法院資訊處製作；財團法人民間司法改革基金會備份。
